臺灣彰化地方法院刑事判決　　　　　　　 96年度訴字第310號
公　訴　人　臺灣彰化地方法院檢察署檢察官
被　　　告　丁○○
　　　　　　　　　　現另案在臺灣彰化監獄彰化分監執行中
選任辯護人　簡承佑律師
　　　　　　張育誠律師
被　　　告　戊○○
　　　　　　　　　　現另案在臺灣臺中女子監獄執行中
選任辯護人　林志銘律師
　　　　　　張崇哲律師
　　　　　　張仕融律師
被　　　告　丙○○
　　　　　　　　　　現另案在臺灣彰化監獄彰化分監執行中
選任辯護人　楊振芳律師
被　　　告　甲○○
　　　　　　　　　　　號
指定辯護人　本院公設辯護人辛○○
上列被告等因違反毒品危害防制條例等案件，經檢察官提起公訴
（九十五年度偵字第一一五八三號、九十六年度偵字第一六五○
、一七三九號），本院判決如下：
    主  文
丁○○共同販賣第一級毒品，處有期徒刑拾玖年，褫奪公權玖年
，扣案如附表編號一、三所示之物及如附表肆編號一、三所示
之物均沒收銷燬之，另扣案如附表編號二、四至七所示之物及
如附表肆編號二、四至十二、十四所示之物均沒收，未扣案因販
賣第一級毒品、第二級毒品所得如附表伍編號一所示金額沒收，
如全部或一部不能沒收時，以其財產抵償之；又對於公務員依法
執行職務時，施強暴，處有期徒刑拾月，減為有期徒刑伍月。應
執行有期徒刑拾玖年伍月，褫奪公權玖年，扣案如附表編號一
、三所示之物及如附表肆編號一、三所示之物均沒收銷燬之，另
扣案如附表編號二、四至七所示之物及如附表肆編號二、四至
十二、十四所示之物均沒收，未扣案因販賣第一級毒品、第二級
毒品所得如附表伍編號一所示之金額沒收，如全部或一部不能沒
收時，以其財產抵償之。
戊○○共同販賣第一級毒品，處有期徒刑拾柒年，褫奪公權捌年
，扣案如附表編號一、三所示之物及如附表肆編號一、三所示
之物均沒收銷燬之，另扣案如附表編號二、四至七所示之物及
如附表肆編號二、四至十二、十四所示之物均沒收，未扣案因販
賣第一級毒品、第二級毒品所得如附表伍編號二所示金額沒收，
如全部或一部不能沒收時，以其財產抵償之。
丙○○共同販賣第一級毒品，處有期徒刑拾陸年，褫奪公權捌年
，扣案如附表編號一、三所示之物及如附表肆編號一、三所示
之物均沒收銷燬之，另扣案如附表編號二、四至七所示之物及
如附表肆編號二、四至十二、十四所示之物均沒收。
甲○○共同販賣第一級毒品，累犯，處有期徒刑拾陸年陸月，褫
奪公權捌年，扣案如附表編號一、三所示之物及如附表肆編號
一、三所示之物均沒收銷燬之，另扣案如附表編號二、四至七
所示之物及如附表肆編號二、四至十二、十四所示之物均沒收，
未扣案因販賣第一級毒品、第二級毒品所得如附表伍編號四所示
金額沒收，如全部或一部不能沒收時，以其財產抵償之；又對於
公務員依法執行職務時，施強暴，累犯，處有期徒刑拾月，減為
有期徒刑伍月。應執行有期徒刑拾陸年拾壹月，褫奪公權捌年，
扣案如附表編號一、三所示之物及如附表肆編號一、三所示之
物，均沒收銷燬之，另扣案如附表編號二、四至七所示之物及
如附表肆編號二、四至十二、十四所示之物均沒收，未扣案因販
賣第一級毒品、第二級毒品所得如附表伍編號四所示之金額沒收
，如全部或一部不能沒收時，以其財產抵償之。
    事  實
一、丁○○前因施用第一級毒品、第二級毒品案件，經本院以九
    十一年度訴字第四八五號分別判處有期徒刑九月、五月，應
    執行有期徒刑一年一月確定，因施用第一級毒品、第二級毒
    品案件，經本院以九十三年度訴字第二一四號分別判處有期
    徒刑一年、八月，應執行有期徒刑一年六月確定，嗣經送監
    接續執行，於民國九十四年七月二十二日縮短刑期假釋出監
    付保護管束；於假釋期間，復因施用第一級毒品、第二級毒
    品案件，經本院以九十五年度訴字第一○九八號分別判處有
    期徒刑一年二月、八月，應執行有期徒刑一年八月確定，後
    經本院以九十六年度聲減字第一○一九號裁定分別減為有期
    徒刑七月、四月，應執行有期徒刑十月確定，並經撤銷假釋
    ，再送監與前揭殘刑接續執行，現仍在臺灣彰化監獄彰化分
    監執行中（不構成累犯）。戊○○前因施用第一級毒品案件
    ，經本院以九十五年度訴字第一三二六號判處有期徒刑八月
    確定，因施用第二級毒品案件，經本院以九十六年度斗簡字
    第七號判處有期徒刑六月確定，後經本院以九十六年度聲減
    字第四八六號裁定分別減為有期徒刑四月、三月，合併定其
    應執行之刑為有期徒刑七月確定，嗣經送監執行，現仍在臺
    灣臺中女子監獄執行中（不構成累犯）。丙○○前因竊盜案
    件，經本院以九十六年度易字第四六七號判處有期徒刑七月
    確定，因竊盜案件，經本院以九十六年度易字第五六一號判
    處有期徒刑二月確定，因偽造文書案件，經本院以九十六年
    斗簡字第二四五號判處有期徒刑四月確定，並經本院以九十
    六年度聲減字第一三八五號裁定分別減為有期徒刑三月又十
    五日、一月、二月，合併定其應執行之刑為有期徒刑六月確
    定，嗣經送監執行，現仍在臺灣彰化監獄彰化分監執行中（
    不構成累犯）。甲○○前因施用第一級毒品案件，經本院以
    九十二年度訴字第一四七○號判處有期徒刑九月確定，嗣經
    送監執行，於九十四年一月二十七日因縮刑期滿而執行完畢
    。
二、丁○○（綽號小龍）、戊○○（綽號蚯蚓）、丙○○（綽號
    臭弟仔）、甲○○（綽號阿營）均明知海洛因、甲基安非他
    命為毒品危害防制條例第二條第二項第一款所列管之第一級
    毒品、第二級毒品，不得非法販賣。丁○○竟自九十五年六
    月某日起至同年十一月中旬（起訴書誤載為下旬）某日止，
    獨自一人，基於販賣第一級毒品海洛因、第二級毒品甲基安
    非他命以營利之犯意，復承前犯意，自九十五年十一月中旬
    （起訴書誤載為下旬）某日起至同年十二月十九日為警逮捕
    前某日止，與戊○○共同基於販賣第一級毒品海洛因、第二
    級毒品甲基安非他命以營利之犯意聯絡，先由丁○○在彰化
    縣彰化市○○路橋下等處，以第一級毒品海洛因一錢（三點
    七五公克）新臺幣（下同）二萬四千元、第二級毒品甲基安
    非他命一錢八千元之價格，先後向真實姓名年籍均不詳、綽
    號分別為「文哥」、「阿清」之成年男子，分別販入數量各
    一錢之第一級毒品海洛因、第二級毒品甲基安非他命多次後
    ，再由丁○○、戊○○在其等位於南投縣草屯鎮○○路十二
    號居所內，或車牌號碼不詳之自用小客車內，將販入之第一
    級毒品海洛因與葡萄糖以不詳比例混合後，並將第一級毒品
    海洛因、第二級毒品甲基安非他命各自分裝至夾鏈袋內，由
    丁○○以所持用門號0000000000號行動電話與欲
    購買毒品者聯繫（即附表貳編號五部分），或俟欲購買毒品
    者撥打丁○○所持用門號0000000000、0000
    000000、0000000000、00000000
    00號行動電話與丁○○、戊○○，或與其等二人具有犯意
    聯絡之丙○○（即附表壹編號六(一)、(二)、七(一)及附表貳編號
    二(一)所示部分）、甲○○（即附表壹編號三、六(三)、(四)及附
    表貳編號一(二)、六所示部分）聯繫，並議妥購買毒品之種類
    、數量、金額、時間、地點後，由丁○○、戊○○親自或囑
    由丙○○、甲○○，或獨自一人，或共同攜帶約定數量之第
    一級毒品海洛因或第二級毒品甲基安非他命至約定地點交付
    予購買毒品者，並向購買毒品者收取價金。丁○○、戊○○
    、丙○○、甲○○即以上開方式，先後於如附表壹所示之時
    間、地點，販賣如附表壹所示金額之第一級毒品海洛因予如
    附表壹所示之購買毒品者，合計所得各如附表伍所示之金額
    ；另於如附表貳所示之時間、地點，販賣如附表貳所示金額
    之第二級毒品甲基安非他命予如附表貳所示之購買毒品者，
    合計所得各如附表伍所示之金額（附表壹、貳所示之購買毒
    品者，所涉施用毒品部分，均經檢察官另案偵辦）。
三、甲○○於九十五年十二月十五日下午四時三十五分許，駕駛
    車牌號碼三Ｓ－三四八○號自用小客車，搭載丁○○、戊○○，前往彰化縣北斗鎮○○路四一八巷口，販賣第一級毒品
    海洛因予乙○○（即附表壹編號六(四)部分），甫完成交易時
    ，跟監埋伏之彰化縣警察局刑警大隊偵查第三隊警員許勝棟
    等人即當場表明身分，並上前攔阻，以執行逮捕現行犯職務
    ，丁○○、甲○○見前、後均遭警員以偵防車圍堵，竟共同
    基於妨害公務執行之犯意聯絡，由丁○○命甲○○駕駛上開
    自用小客車衝撞偵防車，甲○○即依丁○○指示，先倒車衝
    撞停放上開自用小客車後方、車牌號碼Ａ六－三二一三號偵
    防車，致該偵防車右前側車頭毀損（毀損部分未據告訴），
    以此強暴方式，妨害警員許勝棟等人執行職務，並趁隙駕駛
    上開自用小客車逃逸。
四、嗣經警於九十五年十二月十五日晚上七時三十分許，在彰化
    縣田尾鄉○○路旁，尋獲遭丁○○、戊○○、甲○○棄置之
    上開自用小客車，並在該自用小客車內，扣得欲供販賣而未
    及販出如附表編號一所示之第一級毒品海洛因、如附表
    編號三所示之第二級毒品甲基安非他命，丁○○所有、供販
    賣毒品所用如附表編號二、四、五、七所示之物、供犯罪
    預備如附表編號六所示之物；復於同月十九日下午二時十
    分許，持本院核發之搜索票至丁○○、戊○○位在南投縣草
    屯鎮○○街十二號七○三室居所搜索，並扣得欲供販賣而未
    及販出如附表肆編號一所示之第一級毒品海洛因、如附表肆
    編號三所示之第二級毒品甲基安非他命，丁○○所有、供販
    賣毒品所用如附表肆編號二、四至八、十二、十四所示之物
    、販賣毒品所得如附表肆編號十所示之現金、供犯罪預備如
    附表編號九、十一所示之物，而查悉上情。
五、案經彰化縣警察局移送臺灣彰化地方法院檢察署檢察官偵查
    起訴。
    理  由
一、按被告以外之人於審判外之言詞或書面陳述，除法律有規定
  　者外，不得作為證據。被告以外之人於偵查中向檢察官所為
    之陳述，除顯有不可信之情況者外，得為證據。被告以外之
    人於審判外之陳述，雖不符前四條之規定，而經當事人於審
    判程序同意作為證據，法院審酌該言詞陳述或書面陳述作成
    時之情況，認為適當者，亦得為證據。當事人、代理人或辯
    護人於法院調查證據時，知有第一百五十九條第一項不得為
    證據之情形，而未於言詞辯論終結前聲明異議者，視為有前
    項之同意。刑事訴訟法第一百五十九條第一項、第一百五十
    九條之一第二項、第一百五十九條之五分別定有明文。經查
    ：
  (一)證人即購買毒品者吳錦、吳進祥、庚○○、曾柏璟、潘錦
    緞、卓昌德、鄭燢、己○○、兼共同被告丙○○、甲○○，
    證人即共同被告戊○○、丁○○，證人即彰化縣警察局刑警
    大隊偵查第三隊警員許勝棟，於偵查中向檢察官所為證述，
    雖係被告以外之人於審判外之言詞陳述，為傳聞證據，然其
    等於偵查中向檢察官所為證述，既經具結（偵卷第十二、二
    一、二五、三八、六一、六二之一、七七、一一二之一、一
    三○、一五一、一六一、一六五、一六九、一七○、一七六
    、一七七、一八九、一九七、二○七頁），且本院審酌該等
    言詞陳述係由證人出於自由意識而陳述，又無其他證據足認
    該等陳述有何顯不可信之情事等一切情況，依刑事訴訟法第
    一百五十九條之一第二項規定，認上開證人於偵訊中之證述
    ，得採為認定本件犯罪事實所憑之證據。
  (二)證人即購買毒品者吳錦、吳進祥、庚○○、曾柏璟、潘錦
    緞、卓昌德、鄭燢、己○○、兼共同被告丙○○、甲○○，
    證人即共同被告戊○○、丁○○於警詢時之證述，雖亦屬被
    告以外之人於審判外之言詞陳述，為傳聞證據，然被告、辯
    護人於本院準備程序既均同意將之引為證據（本院卷一第九
    六、一九三、二○六、二二九頁），且經本院於審理時當庭
    直接提示而為合法之調查，被告、辯護人均未於言詞辯論終
    結前聲明異議，本院復審酌該等言詞陳述係由證人出於自由
    意識而陳述，並無非法取證之情況，依刑事訴訟法第一百五
    十九條之五之規定，認上開證人於警詢時之證述，應得採為
    認定本件犯罪事實所憑之證據。
二、再按有事實足認被告或犯罪嫌疑人有最輕本刑為三年以上有
    期徒刑之罪嫌，並危害國家安全或社會秩序情節重大，而有
    相當理由可信其通訊內容與本案有關，且不能或難以其他方
    法蒐集或調查證據者，得發通訊監察書。通訊監察書，偵查
    中由檢察官依司法警察機關聲請或依職權核發，審判中由法
    官依職權核發。通訊保障及監察法第五條第一項第一款、第
    二項分別定有明文。本件承辦警員對於被告丁○○所持用門
    號0000000000、0000000000、000
    0000000號行動電話，被告戊○○所持用門號000
    0000000號行動電話，實施通訊監察，前經臺灣彰化
    地方法院檢察署核准在案，此有詳載聲監案號、案由、監察
    電話、對象及譯文人等之臺灣彰化地方法院檢察署通訊監察
    書及譯文紀錄附卷可參（警卷一第四九至五二頁、警卷二第
    一二三至一二七頁、本院卷一第六二至六五頁），係依法所
    為之通訊監察，應具有證據能力。
三、關於事實欄二販賣第一級毒品、第二級毒品部分：
　(一)上開事實欄二販賣第一級毒品海洛因、第二級毒品甲基安非
　  他命之事實，業據被告丁○○於本院準備程序與審理（本院
    卷一第一九二至一九七頁、本院卷二第八四至八八、一八一
    、一八二頁）時，被告戊○○於警詢（警卷一第十七至二○
    頁）、偵訊（偵卷第十八至二○、一五七至一五九、一七三
    、一七四頁）、本院準備程序與審理（本院卷一第九四、九
    五、二一五至二一八頁、本院卷二第八四至八八頁）時，被
    告丙○○於偵訊（偵卷第一七三、一七四、一八一頁）、本
    院準備程序與審理（本院卷一第一六九、二○五至二○七頁
    、本院卷二第八四至八八頁）時，被告甲○○於警詢（偵卷
    第一三七、一三八頁）、偵訊（偵卷第一四八、一四九、一
    六三、一六四頁）、本院準備程序與審理（本院卷一第二二
    九至二三一頁、本院卷二第八四至八八、一八一、一八二頁
    ）時，均坦承不諱，並經證人即共同被告丁○○於本院審理
    （本院卷二第一七一、一七二頁）時，共同被告戊○○於警
    詢（警卷一第十七至二○頁）、偵訊（偵卷第十八至二○、
    一五七至一五九、一七三、一七四頁）、本院審理（本院卷
    二第一七二、一七三頁）時，共同被告丙○○於偵訊（偵卷
    第一七二、一七三頁）、本院審理（本院卷二第一七四頁）
    時，共同被告甲○○於警詢（偵卷第一三七、一三八頁）、
    偵訊（偵卷第一四八、一四九、一六三、一六四頁）時，分
    別以證人身分，證述無訛，復有現場照片十二幀（警卷一第
    五八、六三頁）、門號0000000000、00000
    00000、0000000000號行動電話通聯譯文各
    一份（警卷一第十一至十五、二一至二六頁）、通訊監察錄
    音光碟一片（本院卷一第六六頁）在卷可稽，以及如附表
    、附表肆所示之物扣案為憑；又扣案如附表編號一所示之
    白粉五包、如附表肆編號一所示之白粉一包，經送法務部調
    查局鑑驗結果，均含第一級毒品海洛因成分，海洛因淨重、
    外包裝重，分別如附表編號一、二及如附表肆編號一、二
    所載，此有法務部調查局九十六年一月十五日調科壹字第○
    九六二三○○四一九○號鑑定書一紙（偵卷第一一三頁）、
    法務部調查局九十六年三月十五日調科壹字第○九六二二一
    六○一九○號函及隨函檢附之照片一份（本院卷一第一五○
    至一五五頁）在卷可考；再扣案如附表編號三所示之透明
    不規則結晶顆粒二包、如附表肆編號三所示之透明不規則結
    晶顆粒九包，經送銓昕科技股份有限公司鑑驗結果，均含第
    二級毒品甲基安非他命成分，甲基安非他命驗餘毛重如附表
    編號三及如附表肆編號三所載，此有銓昕科技股份有限公
    司藥物檢驗報告二份（本院卷一第一四三至一四九頁）附卷
    可佐。另分別有下列證據可資佐證：
  1.附表壹編號一部分，經證人即購買毒品者兼共同被告甲○○
    於警詢（偵卷第一三五至一三八頁）、偵訊（偵卷第一四八
    、一四九、一六三頁）時，證述明確，並有甲○○以其所持
    用門號0000000000號行動電話撥打被告丁○○所
    持用門號0000000000號行動電話之通聯譯文一份
    在卷可考（偵卷第一四一至一四四頁）。
  2.附表壹編號二部分，經證人即購買毒品者潘錦緞於警詢（偵
    卷第一○五至一○七頁）、偵訊（偵卷第一一一頁）時，證
    述明確，並有潘錦緞其所持用門號0000000000號
    行動電話撥打被告丁○○所持用門號0000000000
    號行動電話之通聯譯文一份在卷可考（偵卷第一○八、一○
    九頁）。
  3.附表壹編號三部分，經證人即購買毒品者兼共同被告丙○○
    於警詢（偵卷第一一七至一一九頁）、偵訊（偵卷第一二八
    頁）、本院審理（本院卷二第一七四頁）時，證述明確，並
    有丙○○以其所持用門號0000000000號行動電話
    撥打被告丁○○所持用門號0000000000、000
    0000000號行動電話之通聯譯文一份在卷可考（偵卷
    第一二一頁）。
  4.附表壹編號四部分，經證人即購買毒品者庚○○於警詢（偵
    卷第四○至四二頁）、偵訊（偵卷第五九、六○、六二頁）
    時，證述明確，並有庚○○以其所持用門號0000000
    000、0000000000號行動電話或所使用門號0
    00000000號市內電話撥打被告丁○○所持用門號0
    000000000、0000000000號行動電話之
    通聯譯文一份在卷可考（偵卷第四六至五八頁）。
  5.附表壹編號五部分，經證人即購買毒品者吳進祥於警詢（偵
    卷第二九、三○頁）、偵訊（偵卷第三六頁）時，證述明確
    ，並有吳進祥以其所持用門號0000000000號行動
    電話撥打被告丁○○所持用門號0000000000、0
    000000000號行動電話之通聯譯文一份在卷可考（
    偵卷第三二至三五頁）。
  6.附表壹編號六、附表貳編號一部分，經證人即購買毒品者吳
    錦於警詢（偵卷第五至七頁）、偵訊（偵卷第十、十一、
    一六六、一六七頁）、本院審理（本院卷二第七九、一七五
    頁）時，證述明確，並有吳錦以其所使用門號00000
    0000號市內電話撥打被告丁○○所持用門號00000
    00000、0000000000號行動電話之通聯譯文
    一份在卷可考（警卷一第十一、十四、十五、二五、二六頁
    ）。
  7.附表壹編號七、附表貳編號二部分，經證人即購買毒品者己○○於警詢（偵卷第九二、九三、一九九至二○一頁）、偵
    訊（偵卷第一○一、二○六頁）、本院審理（本院卷二第一
    七六、一七七頁）時，證述明確，並有己○○以其所持用門
    號0000000000號行動電話撥打被告丁○○所持用
    門號0000000000號行動電話之通聯譯文一份在卷
    可考（偵卷第九七、九八、二○二頁）。
  8.附表貳編號三部分，經證人即購買毒品者卓昌德於警詢（偵
    卷第一七九、一八○頁）、偵訊（偵卷第一八七頁）時，證
    述明確，並有卓昌德以其所持用門號0000000000
    號行動電話撥打被告丁○○所持用門號000000000
    0號行動電話之通聯譯文一份在卷可考（偵卷第一八四頁）
    。
  9.附表貳編號四部分，經證人即購買毒品者鄭燢於警詢（偵卷
    第一九一、一九二頁）、偵訊（偵卷第一九五頁）時，證述
    明確，並有鄭燢以其所持用門號0000000000號行
    動電話撥打被告丁○○所持用門號0000000000號
    行動電話之通聯譯文一份在卷可考（偵卷第一九三頁）。
  10.附表貳編號五部分，經證人即購買毒品者曾柏璟於警詢（偵
    卷第六九、七○頁）、偵訊（偵卷第七四、七五頁）時，證
    述明確，並有被告丁○○以其所持用門號00000000
    00號行動電話撥打曾柏璟所持用門號000000000
    0號行動電話之通聯譯文一份在卷可考（偵卷第七一頁）。
  11.附表貳編號六部分，有綽號「眼鏡」之成年男子以其所持用
    門號0000000000號行動電話撥打被告丁○○所持
    用門號0000000000號行動電話之通聯譯文一份在
    卷可考（偵卷第三四、一四一頁）。
  (二)又販賣海洛因及甲基安非他命均係違法行為，非可公然為之
    ，亦無公定價格，容易分裝並增減份量，而每次買賣之價量
    ，可能隨時依雙方關係深淺、資力、需求量及對行情之認知
    、來源是否充裕、查緝是否嚴緊、購買者被查獲時供述購買
    對象之可能風險之評估等，而異其標準，非可一概而論，從
    而販賣之利得，除被告就販賣之價量俱臻明確供述外，委難
    察得實情，本件被告丁○○雖因無法確實記憶其取得毒品之
    確實重量、純度、價格，另被告戊○○、丙○○、甲○○則
    均未實際前往販入毒品，尚無從精確算知被告四人販賣海洛
    因、甲基安非他命所獲利潤之數額，然被告丁○○於本院準
    備程序與審理時，既已供述其以一錢二萬四千元販入海洛因
    後，均先以葡萄糖混合稀釋毒品純度，再將一錢之海洛因分
    裝成三十包至四十包，並以每包一千元之價格販賣予他人，
    另以一錢八千元販入甲基安非他命後，再將一錢之甲基安非
    他命分裝成十餘包，並以每包一千元之價格販賣予他人之事
    實（本院卷一第一九三頁、本院卷二第八四頁），參以我國
    政府一再宣示反毒決心，施用、販賣毒品均屬違法行為，此
    為國人所週知，被告四人與如附表壹、貳所示購買毒品者僅
    係朋友關係，非屬至親，甚至不知其等之真實姓名，被告四
    人當無甘冒重典，再按販入價格轉販賣予購買毒品者之理，
    是被告四人確有營利之意圖及獲利之事實，應堪認定。
  (三)再者，被告四人之供述與上開購買毒品者之證言，雖因時間
    經過、購買次數頻繁等因素，致對於販賣或購買毒品之次數
    與金額，前後供述、證述略有不同，而無法明確得知被告販
    賣毒品之真實次數與金額，爰依罪疑唯輕之原則，就販賣之
    次數與金額，除前後供述與證述明確、一致者外，均取其最
    少或最低額，而分別認定如附表壹、貳所示之次數與金額。
  (四)綜上所述，足徵被告四人之自白確與事實相符，被告丁○○
    、戊○○、丙○○、甲○○販賣第一級毒品海洛因、第二級
    毒品甲基安非他命之犯行，均堪認定。
四、關於事實欄三妨害公務執行部分：
    上開事實欄三妨害公務執行之事實，業據被告丁○○於警詢
    （警卷一第七頁）、偵訊（偵卷第二三頁）、本院準備程序
    與審理（本院卷一第一九二、一九七頁、本院卷二第一八二
    頁）時，被告甲○○於警詢（偵卷第一三六、一三七頁）、
    偵訊（偵卷第一六二、一六三頁）、本院準備程序與審理（
    本院卷二第二二八、二三○頁、本院卷二第一八二頁）時，
    均坦承不諱，並經證人即共同被告丁○○於警詢（警卷一第
    七頁）、偵訊（偵卷第二三頁）時，共同被告甲○○於警詢
    （偵卷第一三六、一三七頁）、偵訊（偵卷第一六二、一六
    三頁）時，共同被告戊○○於警詢（警卷一第十七、十八頁
    ）、偵訊（偵卷第十九、一五八頁）時，分別以證人身分，
    證述明確，復經證人即彰化縣警察局刑警大隊偵查第三隊警
    員許勝棟於偵訊（偵卷第一六七頁）時，證述綦詳，另有共
    同被告戊○○於九十五年十二月十五日棄車逃逸後，以其所
    持用門號0000000000號行動電話撥打真實姓名年
    籍不詳、綽號「財哥」之成年男子所持用門號000000
    0000號行動電話，要求綽號「財哥」之成年男子至好來
    屋汽車旅館接送之通聯譯文一份（警卷一第二一頁）、現場
    照片六幀（警卷一第五八頁）、張珮慈領回車牌號碼三Ｓ－
    三四八○號自用小客車之扣押物品認領保管單一紙（警卷一
    第五九頁）在卷可佐，足徵被告丁○○、甲○○之自白確與
    事實相符，被告丁○○、甲○○妨害公務執行之犯行，亦堪
    認定。
四、論罪科刑理由：
  (一)核被告丁○○、戊○○、丙○○、甲○○所為，關於事實欄
    二附表壹部分，均係犯毒品危害防制條例第四條第一項之販
    賣第一級毒品罪，關於事實欄二附表貳部分，均係犯毒品危
    害防制條例第四條第二項之販賣第二級毒品罪；被告丁○○
    、甲○○所為，關於事實欄三部分，均係犯刑法第一百三十
    五條第一項之妨害公務執行罪。
  (二)又按凡以自己犯罪之意思而參與犯罪，不論其所參與者，是
    否犯罪構成要件之行為，皆為刑法第二十八條所規定之正犯
    ，固不待言，即以幫助他人犯罪之意思而參與犯罪，其所參
    與者，苟係犯罪構成要件之行為，亦為共同正犯，必以幫助
    他人犯罪之意思而參與犯罪，其所參與者又為犯罪構成要件
    以外之行為，始為修正前刑法第三十條第一項所規定之從犯
    。又刑法上所謂販賣行為，係指以營利為目的，有償轉讓，
    將商品購入或賣出，有一於此，犯罪即為完成，故交付商品
    與收取價金，均屬販賣犯罪之構成要件行為，縱以幫助他人
    營利犯罪之意思，而有參與交付買賣標的物、收取貨款之販
    賣要件行為，自應論以共同正犯而非從犯（最高法院八十四
    年度臺上字第五六四七號、九十五年度臺上字第二四○○號
    判決意旨參照）。本件被告丙○○、甲○○既參與接聽電話
    與購買毒品者洽談販賣毒品事宜，並將毒品交付予購買毒品
    者及收取價金，所為均屬販賣毒品犯罪構成要件之行為，縱
    以幫助他人營利犯罪之意思，而有參與交付毒品、收取價金
    之販賣要件行為，仍應論以共同正犯而非從犯。再按刑事訴
    訟法第二百九十二條（即現行刑事訴訟法第三百條）所謂得
    就起訴之犯罪事實變更檢察官所引應適用之法條，係指法院
    於不妨害事實同一之範圍內，得自由認定事實，適用法律而
    言，故同一殺人事實，檢察官以教唆犯起訴，而法院認為正
    犯或從犯者，仍不妨害事實之同一，即得變更檢察官所引應
    適用之法條（最高法院三十年上字第一五七四號判例意旨參
    照）；倘若檢察官係以幫助犯起訴，而法院改依共同正犯論
    擬者，其所適用關於共犯之法條，既由刑法第三十條變更為
    同法第二十八條，亦應依刑事訴訟法第三百條規定與前揭判
    例意旨為起訴法條之變更（最高法院九十五年度臺上字第三
    五四號判決意旨參照）。公訴人認被告丙○○、甲○○係幫
    助被告丁○○、戊○○販賣第一級毒品、第二級毒品，為刑
    法第三十條第一項之幫助犯，尚有未洽，惟起訴之社會基本
    事實既屬相同，按諸前揭判例意旨，本院自應依法變更起訴
    法條。被告四人間，就上開販賣第一級毒品、第二級毒品之
    犯行，被告丁○○、甲○○間，就上開妨害公務執行之犯行
    ，分別具有犯意聯絡及行為分擔，均為共同正犯。被告四人
    因販賣第一級毒品、第二級毒品，而持有各該等級毒品，其
    等持有之低度行為，應各為販賣之高度行為所吸收，均不另
    論罪。再刑事法若干犯罪行為態樣，本質上原具有反覆、延
    續實行之特徵，立法時既予特別歸類，定為犯罪構成要件之
    行為要素，則行為人基於概括之犯意，在密切接近之一定時
    、地持續實行之複次行為，倘依社會通念，於客觀上認為符
    合一個反覆、延續性之行為觀念，於刑法評價上，即應僅成
    立一罪，學理上所稱「集合犯」之職業性、營業性或收集性
    等即具有重複特質之犯罪均屬之，例如經營、從事業務、收
    集、販賣、製造、散布等行為概念者是（最高法院九十五年
    度臺上字第一○七九號判決意旨參照）。而販毒者於購入毒
    品後，其罪固已成立，惟其為牟暴利，必於分裝後，再於密
    接時空下反覆為販賣行為，是毒品危害防制條例第四條第一
    項、第二項之販賣第一級毒品、第二級毒品罪，本質上即具
    有反覆性，按諸前揭判決意旨，行為人縱基於概括之犯意，
    在密接之一定時間及空間內反覆從事毒品之販賣，於行為概
    念上，應認為係包括一罪，是被告四人先後多次販賣第一級
    毒品、第二級毒品之犯行，仍應各以一罪論。又起訴書雖未
    敘及被告甲○○所為如附表壹編號三部分之販賣第一級毒品
    犯行，然檢察官就犯罪事實之一部提起公訴者，其效力及於
    全部，此為刑事訴訟法第二百六十七條所明定，被告甲○○
    此部分販賣第一級毒品之犯行，既與前揭論罪科刑之業經起
    訴部分，具有集合犯之包括一罪關係，自應為起訴效力所及
    ，本院自應併予審究，附此敘明。另按刑法第五十五條所謂
    一行為觸犯數罪名之想像競合犯，就故意犯而言，係指對於
    該數罪同時有各別之犯意而藉一個行為以達成之謂；若對於
    另一犯罪係臨時起意，而行為亦不止一個，即非想像競合犯
    ，始為數罪併罰（最高法院九十五年度臺上字第五九八五號
    判決意旨參照）。被告丁○○、戊○○、甲○○所為販賣第
    一級毒品、第二級毒品之犯行，其中，如附表壹編號六(三)所
    示販賣第一級毒品與如附表貳編號一(二)所示販賣第二級毒品
    部分，係同時與吳錦達成販賣第一級毒品與販賣第二級毒
    品之合意，並藉同一交付行為完成販賣第一級毒品與販賣第
    二級毒品；另被告丁○○、戊○○、丙○○所為販賣第一級
    毒品、第二級毒品之犯行，其中，如附表壹編號七(一)所示販
    賣第一級毒品與如附表貳編號二(一)所示販賣第二級毒品部分
    ，亦係同時與己○○達成販賣第一級毒品與販賣第二級毒品
    之合意，並藉同一交付行為完成販賣第一級毒品與販賣第二
    級毒品；按諸前揭說明，係以一行為觸犯構成要件相異之罪
    名，為異種想像競合，應依刑法第五十五條規定，從一較重
    之販賣第一級毒品罪論處；公訴人認為被告四人所犯上開二
    罪應分論併罰，容有誤會。被告丁○○、甲○○所犯販賣第
    一級毒品、妨害公務執行二罪，犯意各別、行為互殊，應予
    分論併罰。末查，被告甲○○前因施用第一級毒品案件，經
    本院以九十二年度訴字第一四七○號判處有期徒刑九月確定
    ，嗣經送監執行，於九十四年一月二十七日因縮刑期滿而執
    行完畢，此有臺灣彰化地方法院檢察署刑案資料查註紀錄表
    及臺灣高等法院被告前案紀錄表各一份（本院卷二第一五五
    至一六○頁）在卷可稽，其於受有期徒刑執行完畢後，五年
    以內故意再犯本件有期徒刑以上之二罪，均為累犯，除法定
    本刑為死刑、無期徒刑部分，依法不得加重外，其法定本刑
    為有期徒刑、拘役、罰金刑部分，均應依刑法第四十七條第
    一項規定，各加重其刑。另被告四人所為販賣第一級毒品之
    犯行，僅係零星之小額交易，未因此獲有鉅額利潤，其惡性
    與犯罪情節較諸大量走私進口或長期販賣毒品之毒販有重大
    差異，對社會治安及國民健康之危害較輕，本院衡諸上情，
    認其等所為販賣第一級毒品之犯行部分，犯罪情狀尚非無可
    憫恕，縱量處法定最低度刑無期徒刑，仍有情輕法重之嫌，
    爰均依刑法第五十九條規定，各酌減其刑，就被告甲○○部
    分，並與前開加重其刑部分，依刑法第七十一條第一項規定
    ，先加後減。爰審酌被告四人均明知毒品不僅殘害施用者自
    身健康，其因施用毒品而散盡家財、連累家人，或為購買毒
    品鋌而走險者，更不可勝計，竟為謀個人私利而販賣毒品，
    危害社會甚鉅，被告丁○○、甲○○復為逃避警員逮捕，以
    開車衝撞之強暴方式，不僅妨害警員職務之行使，並嚴重危
    及警員人身安全，另考量其等犯罪之手段、素行、販賣毒品
    之期間、次數、所得利益、參與程度，暨被告四人犯罪後均
    坦承犯行，態度尚屬良好等一切情狀，分別量處如主文所示
    之刑，關於販賣第一級毒品部分，併依刑法第三十七條第二
    項規定，宣告被告丁○○褫奪公權九年，被告戊○○、丙○○、甲○○各褫奪公權八年。
  (三)又中華民國九十六年罪犯減刑條例業於九十六年七月四日公
    布，並於同月十六日施行，依該條例第二條規定，犯罪在九
    十六年四月二十四日以前者，除本條例另有規定外，應予以
    減刑，被告丁○○、甲○○所為事實欄三之妨害公務執行罪
    ，其犯罪時間為九十五年十二月十五日，且被告丁○○、甲○○所犯雖係刑法第一百三十五條第一項之妨害公務執行罪
    ，然被告丁○○、甲○○之宣告刑既均未逾有期徒刑一年六
    月，即不符合該條例第三條所定不予減刑之要件，爰依中華
    民國九十六年罪犯減刑條例第二條第一項第三款、第七條、
    第十一條規定，就被告丁○○、甲○○所犯妨害公務執行罪
    部分，各減其宣告刑二分之一，並與不應減刑之販賣第一級
    毒品罪，所處之刑，合併定其應執行之刑。至於被告四人所
    為事實欄二之販賣第一級毒品罪，既經本院分別宣告逾有期
    徒刑一年六月之刑，依中華民國九十六年罪犯減刑條例第三
    條第一項第七款規定，應不予減刑，附此敘明。
  (四)按毒品危害防制條例第十八條第一項規定，得諭知沒收並銷
    燬之者，以查獲之第一、二級毒品及專供製造或施用毒品之
    器具為限，並不及於毒品之外包裝。而毒品外包裝既係用於
    包裹毒品，防其裸露、潮濕，便於攜帶販賣，亦係供販賣毒
    品所用之物，應依毒品危害防制條例第十九條第一項之規定
    宣告沒收之，方屬適法（最高法院九十二年度臺上字第一二
    八八號判決意旨參照）。又毒品危害防制條例第十九條第一
    項規定，犯第四條之罪者，其供犯罪所用或因犯罪所得之財
    物，均沒收之，如全部或一部不能沒收時，追徵其價額或以
    其財產抵償之。但該條項並無如同條例第十八條第一項所定
    「不問屬於犯人與否，沒收之」之明文，自屬相對沒收主義
    之立法。是其應沒收之物，應以屬被告所有者為限（最高法
    院九十五年度臺上字第三○五號判決意旨參照）。再毒品危
    害防制條例第十九條第一項固規定，犯該條例第四條之罪者
    ，其供犯罪所用或因犯罪所得之財物，均沒收之，但不及於
    供犯罪預備之物。倘係供犯罪預備之物，以屬犯罪行為人者
    為限，始得依刑法第三十八條第一項第二款規定諭知沒收（
    最高法院九十五年度臺上字第六一○二號判決意旨參照）。
    經查：
  1.本件扣案如附表編號一及如附表肆編號一所示之海洛因，
    如附表編號三及如附表肆編號三所示之甲基安非他命，分
    別為毒品危害防制條例第二條第二項第一款、第二款所稱之
    第一級毒品、第二級毒品，均應依毒品危害防制條例第十八
    條第一項前段規定，沒收銷燬之。另扣案如附表肆編號十一
    所示之白粉二包，即九十五年十二月十九日彰化縣警察局扣
    押物目錄表編號１、２所載「海洛因毛重二點八公克、淨重
    二點六公克」、「海洛因毛重○點八公克、淨重○點六公克
    」部分（警卷一第三七頁），經送法務部調查局鑑驗結果，
    未發現含法定毒品成分，此有法務部調查局九十六年一月十
    五日調科壹字第○九六二三○○四一九○號鑑定書一紙（偵
    卷第一一三頁）、法務部調查局九十六年三月十五日調科壹
    字第○九六二二一六○一九○號函及隨函檢附之照片一份（
    本院卷一第一五○至一五五頁）在卷可考，核與被告丁○○
    於本院審理時供稱：查扣大包裝部分是糖粉，是要用來摻入
    毒品的等語（本院卷二第一八二頁）相符，堪認該二包白粉
    應為葡萄糖無訛；起訴書記載該二包白粉亦為海洛因一節，
    容有誤會。
  2.扣案如附表編號二、四、五、七及如附表肆編號二、四至
    八、十二、十四所示之物，均係被告丁○○所有，並供被告
    四人販賣第一級毒品、第二級毒品犯罪所用之物；如附表肆
    編號十所示之物，係被告丁○○所有，並為被告四人販賣第
    一級毒品、第二級毒品所得之物；均應依毒品危害防制條例
    第十九條第一項規定，宣告沒收。另門號00000000
    00號ＳＩＭ卡，被告丁○○係置放在如附表編號七所示
    行動電話，與如附表編號八所示ＳＩＭ卡交替使用一節，
    亦經被告丁○○於本院審理時（本院卷二第八一頁），陳明
    在卷，附此敘明。
  3.扣案如附表編號六及如附表肆編號九、十一所示之物，均
    係被告丁○○所有、供被告四人犯罪預備而尚未使用之物，
    均應依刑法第三十八條第一項第二款規定，宣告沒收。
  4.至於扣案如附表編號八及如附表肆編號十三、十五所示之
    ＳＩＭ卡各一片，雖亦係供被告四人販賣毒品犯罪所用之物
    ，然依國內電信公司定型化契約之約定，上開ＳＩＭ卡之所
    有權仍屬電信公司所有，申請人僅因承租門號而取得使用權
    ，該ＳＩＭ卡尚非被告所有之物，自不得宣告沒收。又警員
    於九十五年十二月十五日另扣得之玻璃球管一支、鏟管三支
    、ＧＰＬＵＳ牌行動電話（內無ＳＩＭ卡）一支、ＭＯＴＯ
    ＲＯＬＡ牌行動電話（內有中華電話ＳＩＭ卡）一支、ＡＭ
    ＯＩ牌行動電話（內附門號0000000000號ＳＩＭ
    卡）一支、國際牌車用音響主機一臺、ＰＳ２主機一臺，於
    九十五年十二月十九日搜索時另扣得之ＭＯＴＯＲＯＬＡ牌
    行動電話（內附門號0000000000號ＳＩＭ卡）一
    支、ＰＡＬＭＡＸ牌行動電話（內附門號00000000
    00號ＳＩＭ卡）一支、ＡＳＵＳ牌行動電話（內無ＳＩＭ
    卡）一支、ＯＫＷＡＰ牌行動電話（內無ＳＩＭ卡）一支、
    安非他命吸食器一組、玻璃球管二支、鏟管四支、臺灣大哥
    大ＳＩＭ卡四片、震旦電信ＳＩＭ卡二片、遠傳電信ＳＩＭ
    卡一片、中華電信ＳＩＭ卡一片，除其中ＰＡＬＭＡＸ牌行
    動電話一支，係被告戊○○所有外，其餘均屬被告丁○○所
    有，固經被告丁○○、戊○○陳明在卷（本院卷二第八○、
    八一頁），然被告四人既否認係供其等犯本案或因本案犯罪
    所得之物，復查無積極事證足資證明，且非屬違禁物，自不
    得宣告沒收。
  5.再按毒品危害防制條例第十九條第一項規定，犯販賣毒品罪
    者，其犯罪所得之財物均沒收之，係採義務沒收主義。故販
    賣毒品所得之對價，不問其中成本若干，利潤多少，均應全
    部諭知沒收，貫徹政府查禁煙毒之決心，以符立法本旨（最
    高法院九十一年度臺上字第二四一九號判決意旨參照）。被
    告四人因販賣第一級毒品、第二級毒品所得之對價，分別如
    附表伍所示，其中，除扣案如附表肆編號十所示現金，應予
    沒收外，其餘部分雖未扣案，仍應依上開說明及毒品危害防
    制條例第十九條第一項規定，分別宣告沒收，如全部或一部
    不能沒收時，以其財產抵償之。
據上論斷，應依刑事訴訟法第二百九十九條第一項前段、第三百
條，毒品危害防制條例第四條第一項、第二項、第十八條第一項
前段、第十九條第一項，刑法第十一條前段、第二十八條、第一
百三十五條第一項、第五十五條、第四十七條第一項、第五十九
條、第三十七條第二項、第五十一條第五款、第三十八條第一項
第二款，刑法施行法第一條之一第一項、第二項前段，中華民國
九十六年罪犯減刑條例第二條第一項第三款、第七條、第十一條
，判決如主文。
本案經檢察官陳茂亭到庭執行職務。
中　　華　　民　　國　　96　　年　　8 　　月　　22　　日
              刑事第六庭  審判長法  官  王義閔
                                法  官  林欣苑
                                法  官  鄭舜元
以上正本證明與原本無異。
如不服本判決，應於判決送達後10日內，向本院提出上訴書狀，
上訴書狀應「敘述具體上訴理由」，並按他造當事人之人數附繕
本。「切勿逕送上級法院」。
中　　華　　民　　國　　96　　年　　8 　　月　　29　　日
                                書記官  呂雅惠
 附表壹：販賣第一級毒品海洛因：
┌──┬───────────┬────────────┬───────────┬───────────┐
│編號│販賣時間、地點        │販賣次數、金額、行為人  │購買毒品者、聯繫方式  │行為人參與期間所得財物│
├──┼───────────┼────────────┼───────────┼───────────┤
│一　│自九十五年六月某日起至│(一)一千元二十五次；其中五│甲○○以所持用門號○九│丁○○合計二萬七千五百│
│　　│同年十二月某日止，在吳│  次在戊○○參與期間。  │00000000號行動│元；其中戊○○參與期間│
│　　│東營位在彰化縣二水鄉惠│(二)五百元五次；五次均在賴│電話丁○○所持用門號○│七千五百元。          │
│　　│民村山腳路一段三八八巷│  書嫆參與期間。        │000000000號行│                      │
│    │十五號居所附近、同縣埤│                        │動電話聯繫。          │                      │
│    │頭鄉好來屋汽車旅館。  │                        │                      │                      │
├──┼───────────┼────────────┼───────────┼───────────┤
│二　│(一)九十五年十二月七日下│(一)二千元一次；該次在賴書│潘錦緞以所持用門號○九│丁○○合計一萬三千元；│
│　　│　午三時許，在潘錦緞位│  嫆參與期間。          │00000000號行動│其中戊○○參與期間四千│
│　　│  於彰化縣永靖鄉瑚璉村│(二)二千元一次；該次在賴書│電話撥打丁○○所持用門│元。                  │
│　　│  裕農路三九號居所附近│  嫆參與期間。          │號0000000000│                      │
│    │  。                  │(三)一千元七次；均不在賴書│號行動電話聯繫。      │                      │
│    │(二)九十五年十二月十一日│  嫆參與期間。          │                      │                      │
│    │  下午五時許，在潘錦緞│　二千元一次；均不在賴書│                      │                      │
│    │  上開居所附近。      │  嫆參與期間。          │                      │                      │
│    │(三)除上開二次外，自九十│                        │                      │                      │
│    │  五年七、八月間某日起│                        │                      │                      │
│    │  至同年十二月某日止，│                        │                      │                      │
│    │  另有八次，在潘錦緞上│                        │                      │                      │
│    │  開居所附近。        │                        │                      │                      │
├──┼───────────┼────────────┼───────────┼───────────┤
│三　│自九十五年九月某日起至│五百元二十次；其中八次在│丙○○以所持用門號○九│丁○○合計二萬元；其中│
│　　│同年十一月某日止，在彰│戊○○參與期間；一次由張│00000000號行動│戊○○參與期間六千元，│
│　  │化縣溪州鄉某河堤旁、同│凱龍指示甲○○前往交付。│電話或所使用門號○四八│甲○○參與部分三千五百│
│　　│同段埤頭鄉○○路某軍營│一千元十次；其中二次在賴│九二一○五八撥打丁○○│元。                  │
│    │旁。                  │書嫆參與期間；三次由張凱│所持用門號○九八七一六│　                    │
│    │                      │龍指示甲○○前往交付。  │七三八二、○九八八三九│　                    │
│    │                      │                        │一八一二號行動電話聯繫│　                    │
│    │                      │                        │。                    │                      │
├──┼───────────┼────────────┼───────────┼───────────┤
│四　│(一)九十五年十二月八日晚│(一)二千元一次；該次在賴書│庚○○（綽號「將軍」）│丁○○合計四萬元；其中│
│　　│  上六時許，在彰化縣埤│  嫆參與期間。          │以所持用門號○九一七五│戊○○參與期間六千元。│
│　  │  頭鄉中寮村某軍營旁之│(二)二千元一次；該次在賴書│五二一三六、○九一二九│　                    │
│　　│  便利商店前。        │  嫆參與期間。          │三七九四二號行動電話或│　                    │
│　　│(二)九十五年十二月九日下│(三)一千元二十次；其中二次│所使用門號○四八九一○│　                    │
│    │  午三時許，在彰化縣永│  在戊○○參與期間。    │二五七號市內電話撥打張│　                    │
│    │  靖鄉○○路之小木屋美│　二千元八次；均不在賴書│凱龍所持用門號○九八七│                      │
│    │　容護膚名店前。      │  嫆參與期間。          │一六七三八二、○九八八│                      │
│    │(三)自九十五年十月中旬某│                        │三九一八一二號行動電話│                      │
│    │  日起至同年十二月中旬│                        │聯繫。                │                      │
│    │  某日止，在彰化縣埤頭│                        │                      │                      │
│    │  中寮村某軍營旁之便利│                        │                      │                      │
│    │  商店前、同縣永靖鄉中│                        │                      │                      │
│    │  山路之小木屋美容護膚│                        │                      │                      │
│    │  名店前、同縣埔心鄉（│                        │                      │                      │
│    │  起訴書誤載為員林鎮）│                        │                      │                      │
│    │  之大潤發賣場附近。  │                        │                      │                      │
├──┼───────────┼────────────┼───────────┼───────────┤
│五　│自九十五年十一月間某日│一千元二次；二次均在賴書│吳進祥（綽號「長腳」）│丁○○合計三千元；其中│
│　　│起至同年十二月中旬某日│嫆參與期間。            │以所持用門號○九一○二│戊○○參與期間三千元。│
│　  │止，在彰化縣溪州鄉某道│五百元二次；二次均在賴書│五六四一五號行動電話或│　                    │
│　　│路旁、雲林縣西螺鎮某道│嫆參與期間。            │公用電話撥打丁○○所持│　                    │
│　　│路旁。                │                        │用門號00000000│　                    │
│    │                      │                        │八二號行動電話聯繫。  │　                    │
├──┼───────────┼────────────┼───────────┼───────────┤
│六　│(一)九十五年十二月初某日│(一)一千元一次；該次在賴書│吳錦（綽號「阿」）│丁○○合計一萬元；其中│
│　　│  ，在彰化縣埤頭鄉好來│  嫆參與期間；由丁○○指│以所使用門號○四八七八│戊○○參與期間一萬元，│
│　  │  屋汽車旅館（起訴書誤│  示丙○○前往交付。    │二九四九號市內電話撥打│丙○○參與部分二千元，│
│　　│  載為彰化縣北斗鎮菜市│(二)一千元一次；該次在賴書│丁○○所持用門號○九八│甲○○參與部分三千元。│
│　　│  場）。              │  嫆參與期間；由戊○○接│0000000、○九八│　                    │
│    │(二)九十五年十二月九日晚│  聽電話，並議妥販賣相關│0000000號行動電│　                    │
│    │  上九時許，在彰化縣北│  事宜後，由丁○○指示林│話聯繫。              │　                    │
│    │  斗鎮北斗家商大門口。│  俞欣駕駛車牌號碼不詳之│                      │　                    │
│    │(三)九十五年十二月十三日│  自用小客車，搭載戊○○│                      │                      │
│    │  中午十二時許，在吳錦│  共同前往交付。        │                      │                      │
│    │  上開住處附近（與附│(三)一千元一次；該次在賴書│                      │                      │
│    │  表貳編號一(二)之販賣第│  嫆參與期間；由甲○○接│                      │                      │
│    │  二級毒品甲基安非他命│  聽電話，並議妥販賣相關│                      │                      │
│    │  同時）。            │  事宜後，由丁○○指示吳│                      │                      │
│    │(四)九十五年十二月十五日│  東營駕駛車牌號碼不詳之│                      │                      │
│    │  下午四時三十五分許，│  自用小客車，搭載丁○○│                      │                      │
│    │  在彰化縣北斗鎮○○路│  、戊○○共同前往交付。│                      │                      │
│    │  四一八巷口。        │(四)二千元一次；該次在賴書│                      │                      │
│    │(五)除上開四次外，自九十│  嫆參與期間；由丁○○指│                      │                      │
│    │  五年十一月某日起至同│  示甲○○駕駛車牌號碼三│                      │                      │
│    │  年十二十五日止，另有│  Ｓ－三四八○號自用小客│                      │                      │
│    │  六次，在乙○○上開住│  車，搭載丁○○、戊○○│                      │                      │
│    │  處附近。            │  共同前往交付。        │                      │                      │
│    │                      │(五)五百元二次；均在戊○○│                      │                      │
│    │                      │  參與期間。            │                      │                      │
│    │                      │　一千元四次；均在戊○○│                      │                      │
│    │                      │  參與期間。            │                      │                      │
├──┼───────────┼────────────┼───────────┼───────────┤
│七  │(一)九十五年十二月八日下│(一)一千元一次；該次在賴書│己○○以所持用門號○九│丁○○合計一萬一千五百│
│　　│  午七時許，在彰化縣二│  嫆參與期間；由丙○○接│00000000號行動│元；其中戊○○參與期間│
│　  │  水鄉某河堤旁（與附表│  聽電話（己○○撥打之第│電話撥打丁○○所持用門│一萬一千五百元，丙○○│
│　　│  貳編號二(一)之販賣第二│  一通電話），並議妥販賣│號0000000000│參與部分一千元。      │
│　　│  級毒品甲基安非他命同│  相關事宜後，由丁○○指│號行動電話聯繫。      │　                    │
│    │  時）。              │  示丙○○駕駛車牌號碼不│                      │　                    │
│    │(二)九十五年十二月八日晚│  詳之自用小客車前往交付│                      │　                    │
│    │  上十時許，在彰化縣田│  。                    │                      │　                    │
│    │  中鎮之麥當勞前。    │(二)一千元一次；該次在賴書│                      │                      │
│    │(三)九十五年十二月九日凌│  嫆參與期間。          │                      │                      │
│    │  晨一時許，在彰化縣溪│(三)一千五百元一次；該次在│                      │                      │
│    │  州鄉○○路之正新輪胎│  戊○○參與期間。      │                      │                      │
│    │  廠前。              │(四)一千元六次；六次均在賴│                      │                      │
│    │(四)除上開三次外，自九十│  書嫆參與期間。        │                      │                      │
│    │  五年十一月中旬某日起│　二千元一次；該次在賴書│                      │                      │
│    │  至同年十二月中旬某日│  嫆參與期間。          │                      │                      │
│    │  止，另有七次，在彰化│                        │                      │                      │
│    │  縣溪州鄉○○路之正新│                        │                      │                      │
│    │  輪胎廠前、同縣二水鄉│                        │                      │                      │
│    │  之某河堤旁。        │                        │                      │                      │
└──┴───────────┴────────────┴───────────┴───────────┘
 附表貳：販賣第二級毒品甲基安非他命：
┌──┬───────────┬────────────┬───────────┬───────────┐
│編號│販賣時間、地點        │販賣次數、金額、行為人  │購買毒品者、聯繫方式  │行為人參與期間所得財物│
├──┼───────────┼────────────┼───────────┼───────────┤
│一　│(一)九十五年十一月底某日│(一)一千元一次；該次在賴書│吳錦（綽號「阿」）│丁○○合計一千五百元；│
│　　│  ，在吳錦上開住處附│  嫆參與期間。          │以所使用門號○四八七八│其中戊○○參與期間一千│
│　　│  近。                │(二)五百元一次；該次在賴書│二九四九號市內電話撥打│五百元，甲○○參與部分│
│　　│(二)九十五年十二月十三日│  嫆參與期間；由甲○○接│丁○○所持用門號○九八│五百元。              │
│    │　中午十二時許，在吳錦│  聽電話，並議妥販賣相關│0000000、○九八│                      │
│    │  峰上開住處附近（與附│  事宜後，由丁○○指示吳│0000000號行動電│                      │
│    │  表壹編號六(三)之販賣第│  東營駕駛車牌號碼不詳之│話聯繫。              │                      │
│    │  一級毒品海洛因同時）│  自用小客車搭載丁○○、│                      │                      │
│    │  。                  │  戊○○共同前往交付。  │                      │                      │
├──┼───────────┼────────────┼───────────┼───────────┤
│二　│(一)九十五年十二月八日晚│(一)一千元一次；該次在賴書│己○○以所持用門號○九│丁○○合計五千元；其中│
│　　│  上七時許，在彰化縣二│  嫆參與期間；由丁○○接│00000000號行動│戊○○參與期間五千元，│
│　　│  水鄉某河堤旁（與附表│  聽電話（己○○撥打之第│電話撥打丁○○所持用門│丙○○參與部分一千元。│
│　　│  壹編號七(一)之販賣第一│  二通電話），並議妥販賣│號0000000000│                      │
│    │  級毒品海洛因同時）。│  相關事宜後，由丁○○指│號行動電話聯繫。      │                      │
│    │(二)除上開一次外，自九十│  示丙○○駕駛車牌號碼不│                      │                      │
│    │  五年十一月中旬某日起│  詳之自用小客車前往交付│                      │                      │
│    │  至同年十二月中旬某日│  。                    │                      │                      │
│    │  止，另有四次，在彰化│(二)一千元四次；四次均在賴│                      │                      │
│    │  縣溪州鄉之正新輪胎廠│  書嫆參與期間。        │                      │                      │
│    │  前、同縣二水鄉某河堤│                        │                      │                      │
│    │  旁。                │                        │                      │                      │
├──┼───────────┼────────────┼───────────┼───────────┤
│三　│自九十五年十一月中旬某│五百元二次；二次均在賴書│卓昌德（綽號「雅哥」）│丁○○合計一萬三千元；│
│　　│日起至同年十二月中旬某│嫆參與期間。            │以所持用門號○九六○六│其中戊○○參與期間一萬│
│　　│日止，在卓昌德位於彰化│一千元十二次；十二次均在│三八八○七號行動電話撥│三千元。              │
│　　│縣田中鎮○○里○○路三│戊○○參與期間。        │打丁○○所持用門號○九│                      │
│    │段二八二巷四○號住處附│                        │八0000000號行動│                      │
│    │近。                  │                        │電話聯繫。            │                      │
├──┼───────────┼────────────┼───────────┼───────────┤
│四　│於九十五年十二月七日下│一千元一次；該次在戊○○│鄭燢以所持用門號○九一│丁○○一千元；其中賴書│
│　　│午一時許，在鄭燢位於彰│參與期間。              │0000000號行動電│嫆參與期間一千元。    │
│　　│化縣二水鄉○○村○○路│                        │話撥打丁○○所持用門號│                      │
│　　│三四之六號住處附近。  │                        │0000000000號│                      │
│    │                      │                        │行動電話聯繫。        │                      │
├──┼───────────┼────────────┼───────────┼───────────┤
│五　│(一)九十五年十二月七日下│(一)二千元一次；該次在賴書│丁○○以所持用門號○九│丁○○合計三千元；其中│
│　　│  午四時許，在曾柏璟位│  嫆參與期間。          │八0000000號行動│戊○○參與期間三千元。│
│　　│  於彰化縣二水鄉伍伯村│(二)一千元一次；該次在賴書│電話撥打曾柏璟所持用門│                      │
│　　│  過圳路八八號住處附近│  嫆參與期間。          │號0000000000│                      │
│    │  之石頭公前。        │                        │號行動電話聯繫。      │                      │
│    │(二)九十五年十二月中旬某│                        │                      │                      │
│    │  日，在上開石頭公前。│                        │                      │                      │
├──┼───────────┼────────────┼───────────┼───────────┤
│六　│九十五年十二月十三日晚│一千元一次；該次在戊○○│真實姓名年籍不詳、綽號│丁○○一千元；其中賴書│
│　　│上六時許，在彰化縣溪州│參與期間；由甲○○接聽電│「眼鏡」之成年男子以所│嫆參與期間一千元，吳東│
│　　│鄉成功國小附近。      │話，並議妥販賣相關事宜後│持用門號0000000│營參與部分一千元。    │
│　　│                      │，由丁○○指示甲○○駕駛│三三五號（起訴書誤載為│                      │
│    │                      │車牌號碼不詳之自用小客車│0000000000號│                      │
│    │                      │，搭載丁○○、戊○○共同│）行動電話撥打丁○○所│                      │
│    │                      │前往交付。              │持用門號0000000│                      │
│    │                      │                        │三八二號行動電話聯繫。│                      │
└──┴───────────┴────────────┴───────────┴───────────┘
 附表：九十五年十二月十五日扣案物品
┌──┬───────────────────────┐
│編號│　　物品名稱及數量                            │
├──┼───────────────────────┤
│一  │海洛因五包（與附表肆編號一之海洛因一包，海洛因│
│    │合計淨重○點七一公克）                        │
├──┼───────────────────────┤
│二  │裝放編號一海洛因之外包裝袋五個（與附表肆編號一│
│    │之外包裝袋一個，空包裝總重一點四四公克）      │
├──┼───────────────────────┤
│三  │甲基安非他命二包（合計驗餘毛重三點一一二二公克│
│    │）                                            │
├──┼───────────────────────┤
│四  │裝放編號三甲基安非他命之外包裝袋二個          │
├──┼───────────────────────┤
│五  │毒品攪拌器一臺                                │
├──┼───────────────────────┤
│六  │空夾鍊袋二包                                  │
├──┼───────────────────────┤
│七  │ＡＭＯＩ牌行動電話一支                        │
├──┼───────────────────────┤
│八  │門號0000000000號ＳＩＭ卡一片（置放在│
│    │編號八之行動電話內）                          │
└──┴───────────────────────┘
 附表肆：九十五年十二月十九日扣案物品
┌──┬───────────────────────┐
│編號│　　物品名稱及數量                            │
├──┼───────────────────────┤
│一  │海洛因一包（與附表編號一之海洛因五包，海洛因│
│    │合計淨重○點七一公克；即警卷一第三七頁、九十五│
│    │年十二月十九日彰化縣警察局扣押物品目錄表編號３│
│    │）                                            │
├──┼───────────────────────┤
│二  │裝放編號一海洛因之外包裝袋一個（與附表編號一│
│    │之外包裝袋五個，空包裝總重一點四四公克）      │
├──┼───────────────────────┤
│三  │甲基安非他命九包（合計驗餘毛重四點○○八一公克│
│    │）                                            │
├──┼───────────────────────┤
│四  │裝放編號三甲基安非他命之外包裝袋九個          │
├──┼───────────────────────┤
│五  │電子磅秤一臺                                  │
├──┼───────────────────────┤
│六  │購買毒品者名單一紙                            │
├──┼───────────────────────┤
│七  │購買毒品者帳冊一本                            │
├──┼───────────────────────┤
│八  │裝放毒品之手提包一個                          │
├──┼───────────────────────┤
│九  │空夾鍊袋一包                                  │
├──┼───────────────────────┤
│十  │販賣毒品所得現金五千七百元                    │
├──┼───────────────────────┤
│十一│葡萄糖二包                                    │
├──┼───────────────────────┤
│十二│ＷＩＮ牌行動電話一支                          │
├──┼───────────────────────┤
│十三│門號0000000000號ＳＩＭ卡一片（置放在│
│    │編號十二之行動電話內）                        │
├──┼───────────────────────┤
│十四│ＡＳＵＳ牌行動電話一支                        │
├──┼───────────────────────┤
│十五│門號0000000000號ＳＩＭ卡一片（置放在│
│    │編號十四之行動電話內）                        │
└──┴───────────────────────┘
 附表伍：販賣第一級毒品、第二級毒品所得金額
┌──┬────┬──────┬───────┬────────┬──────────────┐
│編號│行為人  │附表壹販賣第│附表貳販賣第二│販賣所得金額合計│扣除附表肆編號十扣案現金五千│
│    │        │一級毒品    │級毒品        │                │七百元後之未扣案應沒收金額  │
├──┼────┼──────┼───────┼────────┼──────────────┤
│一  │丁○○  │十二萬五千元│二萬四千五百元│十四萬九千五百元│十四萬三千八百元            │
├──┼────┼──────┼───────┼────────┼──────────────┤
│二  │戊○○  │四萬八千元  │二萬四千五百元│七萬二千五百元  │六萬六千八百元              │
├──┼────┼──────┼───────┼────────┼──────────────┤
│三  │丙○○  │三千元      │一千元        │四千元          │零元                        │
├──┼────┼──────┼───────┼────────┼──────────────┤
│四  │甲○○  │六千五百元  │一千五百元    │八千元          │二千三百元                  │
└──┴────┴──────┴───────┴────────┴──────────────┘
附錄：論罪科刑法條：
毒品危害防制條例第4條
製造、運輸、販賣第一級毒品者，處死刑或無期徒刑；處無期徒
刑者，得併科新臺幣1千萬元以下罰金。
製造、運輸、販賣第二級毒品者，處無期徒刑或7年以上有期徒
刑，得併科新臺幣7百萬元以下罰金。
製造、運輸、販賣第三級毒品者，處5年以上有期徒刑，得併科
新臺幣5百萬元以下罰金。
製造、運輸、販賣第四級毒品者，處3年以上10年以下有期徒刑
，得併科新臺幣3百萬元以下罰金。
製造、運輸、販賣專供製造或施用毒品之器具者，處1年以上7
年以下有期徒刑，得併科新臺幣1百萬元以下罰金。
前五項之未遂犯罰之。
中華民國刑法第135條
對於公務員依法執行職務時，施強暴脅迫者，處3年以下有期徒
刑、拘役或3百元以下罰金。
意圖使公務員執行一定之職務或妨害其依法執行一定之職務或使
公務員辭職，而施強暴脅迫者，亦同。
犯前二項之罪，因而致公務員於死者，處無期徒刑或7年以上有
期徒刑；致重傷者，處3年以上、10年以下有期徒刑。
